臺灣基隆地方法院刑事判決　　　　　　　 95年度易字第436號
公　訴　人　臺灣基隆地方法院檢察署檢察官
被　　　告　乙○○
　　　　　　　　　　號
上列被告因公共危險案件，經檢察官提起公訴（95年度偵字第
3879號），因被告所犯為死刑、無期徒刑、最輕本刑為3 年以上
有期徒刑或高等法院管轄第一審案件以外之罪，且於準備程序進
行中，被告先就被訴事實為有罪之陳述，經本院合議庭裁定進行
簡式審判程序，判決如下：
    主  文
乙○○漏逸瓦斯，致生公共危險，處有期徒刑肆月，如易科罰金
，以新台幣仟元折算壹日。
    事  實
一、乙○○自民國95年8 月23日下午5 時許起，在基隆市○○街
    198 號14樓住處飲酒，至當日晚間10時5 分許，乙○○因酒
    精影響，致其辨識行為違法及依其辨識而行為之能力顯著降
    低，竟因一時情緒衝動，將放置於住處陽台呈開啟狀態20公
    斤裝之瓦斯桶，自位於14樓之住處向同社區鄰近B 棟地下停
    車場之1 樓出入口處丟擲而漏逸瓦斯，導致落於上開停車場
    出入口旁人行道瓦斯桶之開關處，因墜落所產生之摩擦而著
    火，致生鄰近區域處於隨時可能釀成火災之公共危險，幸由
    社區管理員王倉彬及時發現，並報案經消防隊撲滅火勢，始
    未釀成災害。
二、案經基隆市警察局第二分局報請臺灣基隆地方法院檢察署檢
    察官偵查起訴。
    理  由
壹、程序事項
    被告乙○○所犯者非為死刑、無期徒刑、最輕本刑為3 年以
    上有期徒刑之罪或高等法院管轄第一審案件，其於準備程序
    進行中，先就被訴事實為有罪之陳述，經告知其簡式審判程
    序之旨，並聽取公訴人、被告之意見後，本院合議庭依刑事
    訴訟法第273 條之1 第1 項之規定，裁定由受命法官獨任以
    簡式審判程序進行本案之審理。
貳、實體事項
一、事實認定部分
（一）上開事實，業據被告於警詢、偵查及本院審理時坦承不諱
      ，並經證人即社區管理員王倉彬於警詢及偵查中證述無誤
      ，復有現場照片在卷供參，足認被告之自白與事實相符。
（二）又按所謂「致生公共危險」，固以實際上須有具體危險之
      發生為要件，而屬具體的危險犯，然其具體危險之存否，
      仍應依社會一般之觀念，客觀予以判定，且不以發生實害
      為必要（最高法院74年台上字第3958號判例可資參照）。
      本件被告自位於14樓之住處，將呈開啟狀態20公斤裝之瓦
      斯桶往樓下丟擲，致瓦斯漏逸，並因墜落產生之摩擦，致
      該瓦斯桶之開關處著火，雖因消防隊及時撲滅火勢，未致
      火勢蔓延，惟依一般社會通念加以觀察，足認被告上揭行
      為已導致鄰近區域處於隨時可能因漏逸之瓦斯經電火摩擦
      而釀成火災之高度危險中，顯已達致生公共危險之程度，
      故此，本件事證明確，被告犯行應堪認定。
二、論罪科刑部分
（一）核被告所為，係犯刑法第177 條第1 項之漏逸瓦斯致生公
      共危險罪。
（二）按行為時因精神障礙或其他心智缺陷，致不能辨識其行為
      違法或欠缺依其辨識而行為之能力者，不罰；行為時因前
      項之原因，致其辨識行為違法或依其辨識而行為之能力，
      顯著減低者，得減輕其刑；前2 項規定，於因故意或過失
      自行招致者，不適用之，刑法第19條定有明文。本件被告
      自當日下午5 、6 時許，在上址與友人飲用啤酒，友人於
      晚間6 、7 時許離開後，被告仍繼續飲酒，至當日晚間10
      時許，被告已飲用約10餘瓶之啤酒等情，業據被告陳述在
      卷，且證人即被告之叔甲○○於警詢中證稱當日下午5 時
      許自上址外出時，看見被告與友人在家中飲酒，當時已飲
      用6 瓶啤酒等語，核與被告所述之情節相符，應堪認定，
      且被告為警於當日晚間11時許在上址查獲時，呼氣酒精濃
      度高達每公升1.68毫克，當時被告呈現語無倫次、含糊不
      清、意識模糊、注意力無法集中及多話之情形，此有酒精
      測試結果及測試觀察紀錄表附卷供參，顯見被告當時之精
      神狀態已受酒精之影響，惟被告自承對於其曾自住處陽台
      丟擲瓦斯桶一事確有印象，但當時意識模糊等情，足認被
      告雖因酒精影響，致其辨識行為違法及依其辨識而行為之
      能力顯著降低，然尚未達完全喪失該等能力之程度，復被
      告自承其原與友人在住處喝酒，因酒醉而丟擲瓦斯桶，不
      知為何要丟擲，且其於飲酒後容易發脾氣等語，堪認被告
      原無犯罪意圖，僅因酒後情緒不穩，一時衝動而為前揭犯
      行，故難謂其係故意或過失自行招致辨識行為違法或依其
      辨識而行為之能力顯著降低而犯罪，參酌上情，足認被告
      行為時，其辨識行為違法及依其辨識而行為之能力確已因
      酒精之影響而降低，爰依首揭刑法第19條第2 項之規定減
      輕其刑。
（三）爰審酌被告明知瓦斯桶乃具有高度危險性之物品，竟自14
      樓高樓往下丟擲，對於公共安全造成極大之危害，縱其當
      時係因酒後意識不清所為，仍不宜輕縱，然被告前僅因酒
      醉駕車案件，經臺灣板橋地方法院檢察署檢察官以95年度
      速偵字第528 號為緩起訴處分，另無其他犯罪前科，此有
      臺灣高等法院被告前案紀錄表在卷供參，且其於警詢、偵
      查及本院審理中均坦認犯行，並表示悔意，犯後態度良好
      等一切情狀，量處如主文所示之刑，並諭知易科罰金之折
      算標準。
據上論斷，應依刑事訴訟法第273 條之1 第1 項、第299 條第1
項前段，刑法第177 條第1 項、第19條第2 項、第41條第1 項前
段，刑法施行法第1條之1，判決如主文。
本案經檢察官丙○○到庭執行職務。
中　　華　　民　　國　　96　　年　　1 　　月　　25　　日
                  刑事第五庭法    官  邰婉玲
以上正本證明與原本無異。
如不服本判決應於收受本判決後10日內向本院提出上訴書狀，其
未敘述上訴理由者，並得於提起上訴後10日內向本院補提理由書
狀（均須按他造當事人之人數附繕本。）「切勿逕送上級法院」
中　　華　　民　　國　　96　　年　　1 　　月　　25　　日
                            書 記 官  彭筠凱
附錄所犯法條：
中華民國刑法第177條
（漏逸或間隔氣體罪）
漏逸或間隔蒸氣、電氣、煤氣或其他氣體，致生公共危險者，處
3 年以下有期徒刑、拘役或 3 百元以下罰金。
